# 请教陈版主关于权益法核算资本公积、其他综合收益的问题

提问人：woshishuiaab 时间：2021-10-08 10:33:05
如果对被投资公司采用权益法核算，当被投资公司的资本公积、其他综合收益发生变动的时候，
1 ）投资公司的资本公积、其他综合收益也都需要根据持股比例进行变动吗？
2 ）有没有被投资公司以上两个科目变了，但是投资公司不需要变动的特殊情况？（包括PRC及IFRS准则下）
因为自己找了PRC及IFRS准则，但没有找到很明确的准则要求
谢谢您！

回答人：chenyiwei
1 、是，被投资方的资本公积和其他综合收益发生变化时，投资方应按权益法核算的要求确认在变动数中的相应份额。
2 、IFRS和中国企业会计准则在此方面规定一致。